# 请教陈版：普通企业期货交易过程非货币冲抵如何进行会计核算

提问人：orangetea620 时间：2020-02-13 17:28:16
企业在进行期货交易过程中，将期货交易所认定的标准仓单质押给交易所后获得一定数量的保证金充抵资金（非货币冲抵），该资金只能用作交易保证金，企业日常核算期货交易时，将实际占用的保证金从”其他货币资金-期货保证“转入“交易性金融资产-期货投资-成本“。那么对于该部分非货币冲抵获得的保证金权益开展期货交易的企业应如何核算呢？初步考虑三种处理方式： 1 、参考期货公司相关业务的处理，在质押取保证金充抵资金时，借记“其他应收款-期货保证金充抵资金”，贷记“其他应付款-期货交易所”，在实际占用非货币冲抵作为交易保证金时，借记“交易性金融资产-期货投资-成本“，贷记“其他应收款-期货保证金充抵资金”。期货公司相关业务处理：客户委托期货公司向期货交易所提交有价证券办理充抵保证金业务时，期货公司按期货交易所核定的充抵保证金金额，借记“应收质押保证金”科目，贷记“应付质押保证金”科目。
2 、在质押取保证金充抵资金时，不进行账务处理，账外备查登记，在实际占用非货币冲抵作为交易保证金时，借记“交易性金融资产-期货投资-成本“，贷记“其他应付收款-期货交易所”。 3 、对非货币冲抵业务均只做账外备查登记，只核算期货投资损益和浮动盈亏。请问老师，哪种处理方式更合理？

回答人：chenyiwei
首先要指出的是：企业日常核算期货交易时，将实际占用的保证金从”其他货币资金-期货保证“转入“交易性金融资产-期货投资-成本”的处理是不恰当的。开仓时不需要进行会计处理，只需将所占用的保证金从其他货币资金转入其他应收款即可。
对于该部分非货币冲抵获得的保证金权益，一般认为也不需要进行特殊的账务处理，但在报表附注中需披露仓单质押导致的相关资产权利受限制的情况。即你说的第三种方法。